臺灣彰化地方法院刑事附帶民事判決
111年度附民字第432號
原      告  廖詩云
被      告  翁育徵


上列被告因違反洗錢防制法等案件（本院111年度金簡字第186號
），經原告提起附帶民事訴訟，請求損害賠償，本院於民國111
年11月2日言詞辯論終結，判決如下︰
    主  文
被告應給付原告新臺幣壹萬伍仟參佰陸拾肆元，及自民國一一一
年九月二十二日起至清償日止，按年息百分之五計算之利息。
本判決得假執行。
    事實及理由
一、原告起訴主張：
  ㈠原告於民國110年12月2日遭詐欺人員以假投資、刷單賺取佣
    金等話術詐騙，而分別於110年12月13日10時8分許、25分許
    匯入新臺幣（下同）5,000元、1,0364元至被告所提供之中
    國信託商業銀行（下稱中信銀行）帳號000-000000000000號
    帳戶內等語。
  ㈡並聲明：　
    ⒈被告應給付原告15,364元，並自刑事附帶民事起訴狀繕本
      送達之翌日起至清償日止，按年利率5％計算之利息。
    ⒉原告願供擔保，請准宣告假執行。
    ⒊訴訟費用由被告負擔。
二、被告答辯：
　  其沒有錢等語。
三、得心證之理由：
　㈠按附帶民事訴訟之判決，應以刑事訴訟判決所認定之事實為
    據，刑事訴訟法第500條前段定有明文。查被告依其日常生
    活見聞及社會經驗，已知提供個人帳戶經手來路不明之金流
    ，有隱匿或掩飾犯罪人員實施特定犯罪所得之去向或所在之
    高度可能，惟為賺取生活費，仍與姓名年籍不詳、通訊軟體
    LINE上暱稱「歐陽明澤」或「宣寶」之成年人，共同基於縱
    然掩飾或隱匿不法款項之所在或去向亦不違背其本意及詐欺
    取財之犯意聯絡，被告先於110年12月7日提供其所有之中信
    銀行帳號000-000000000000帳戶供上開姓名年籍不詳之成年
    人使用，嗣該取得翁育徵前開帳戶之成年人，即於110年12
    月6日，向原告佯稱假消費賺取佣金云云，使原告陷於錯誤
    ，而分別於110年12月13日10時8分許、25分許，匯款5,000
    元、1,0364元至被告上開中信銀行帳戶內，被告再依LINE暱
    稱「歐陽明澤」或「宣寶」之人之指示，將款項轉帳到特定
    帳戶，以此方式共同製造上開詐欺犯罪所得金流追查斷點，
    掩飾及隱匿原告匯入之款項15,364元不法所得之所在、去向
    等事實，業經本院就此部分犯行，以111年度金簡字第186號
    判決處被告有期徒刑3月、併科罰金1萬元在案，有上開刑事
    簡易判決在卷可稽，是原告主張被告有侵權行為之事實，自
    堪信為真實。
  ㈡按因故意或過失不法侵害他人權利者，負損害賠償責任。故
    意以背於善良風俗之方法，加損害於他人者亦同。數人共同
    不法侵害他人之權利者，連帶負損害賠償責任；造意人及幫
    助人視為共同行為人，民法第184條第1項、同法第185條定
    有明文；且負損害賠償責任者，除法律另有規定或契約另有
    訂定外，應回復他方損害發生前之原狀，民法第213條第1項
    亦有明文；又民法第213條第2項所謂因回復原狀而應給付金
    錢者，例如所侵害者為金錢，則應返還金錢（最高法院56年
    度臺上字第1863號判決意旨參照）。查原告確因遭詐欺人員
    詐騙，分別於110年12月13日10時8分許、25分許匯入5,000
    元、1,0364元至被告所提供之中信銀行帳戶內，致原告受有
    15,364元之財產上損害，雖無證據證明係被告對原告實施詐
    欺行為，然被告上開所為，與原告前開損害間俱有因果關係
    存在，自屬共同侵權行為人，依民法第185條第1項規定，對
    原告所受損害自應連帶負損害賠償責任。
　㈢末按給付無確定期限者，債務人於債權人得請求給付時，經
    其催告而未為給付，自受催告時起，負遲延責任。其經債權
    人起訴而送達訴狀，或依督促程序送達支付命令，或為其他
    相類之行為者，與催告有同一之效力。遲延之債務，以支付
    金錢為標的者，債權人得請求依法定利率計算之遲延利息；
    應付利息之債務，其利率未經約定，亦無法律可據者，週年
    利率為5％，民法第229條第2項、第233條第1項前段及第203
    條分別定有明文。本件原告對被告之侵權行為債權，以支付
    金錢為標的，且屬無確定期限之給付，既經原告起訴請求賠
    償，起訴狀繕本於111年9月21日送達至被告住所，由其父翁
    金能收受等情，有送達證書在卷可憑，被告迄未給付，自應
    負遲延責任，則原告請求自刑事附帶民事起訴狀繕本送達翌
    日即自111年9月22日起至清償日止，按年利率5％計算之利息
    ，於法有據，應予准許。
四、綜上所述，原告請求被告應給付原告15,364元，及自附帶民
    事起訴狀繕本送達被告之翌日即111年9月22日至清償日止按
    年息5％ 計算之利息，為有理由，應予准許。
五、本判決所命被告給付之金額未逾50萬元，依刑事訴訟法第49
    1條第10款準用民事訴訟法第389條第1項第5款之規定，應依
    職權宣告假執行，則原告陳明願供擔保請准宣告假執行，即
    無必要，併此敘明。
六、本件事證已臻明確，兩造其餘攻擊防禦方法及所提證據，經
    本院斟酌後，認均不足以影響本判決之結果，自無逐一詳予
    論駁之必要，併此敘明。
七、本件係刑事附帶民事訴訟事件，依刑事訴訟法第505條第2項
    之規定，免納裁判費用，且在本院審理期間，復無其他訴訟
    費用，爰不諭知訴訟費用之負擔。
據上論結，本件原告之訴為有理由，依刑事訴訟法第502條第2項
、第491條第10款，民事訴訟法第389條第1項第5款，判決如主文
。
中　　華　　民　　國　　111 　年　　11　　月　　16　　日
                  刑事第四庭  法  官  林怡君
以上正本證明與原本無異。　　　　　　　　　
如不服本判決應於收受判決後20日內向本院提出上訴書狀，並應
敘述具體理由。其未敘述上訴理由者，應於上訴期間屆滿後20日
內向本院補提理由書(均須按他造當事人之人數附繕本)「切勿逕
送上級法院」。
中　　華　　民　　國　　111 　年　　11　　月　　16　　日
                              書記官  馬竹君